【裁判字號】    89,易,1071
【裁判日期】    891220
【裁判案由】    竊盜
【裁判全文】
臺灣苗栗地方法院刑事判決                        八十九年度易字第一七一號
    公  訴  人  臺灣苗栗地方法院檢察署檢察官
    被      告  乙○○
右列被告因竊盜案件，經檢察官提起公訴（八十九年度偵字第四三五一號），本院判
決如左：
    主  文
乙○○踰越牆垣、於夜間侵入住宅竊盜，未遂，處有期徒刑肆月。
    事  實
一、乙○○意圖為自己不法之所有，於民國八十九年十月十六日晚上十時四十五分許
    ，以攀爬甲○○○位於苗栗縣頭份鎮○○里○鄰○○路一四二號住處圍牆之方式
    ，踰越牆垣而侵入甲○○○前揭住宅之廚房，下手翻箱倒櫃伺機欲竊取財物，尚
    未得手之際，即為甲○○○發覺並報警處理，為警當場查獲。
二、案經苗栗縣警察局頭份分局報請臺灣苗栗地方法院檢察署檢察官偵查起訴。
    理  由
一、訊據被告乙○○對於右揭時地踰越圍牆及夜間侵入住宅之事實，固不否認，惟矢
    口否認有何竊盜之犯行，辯稱伊係因當日遭人追打，才翻牆進入甲○○○家裏，
    伊並未有任何搜尋財物之行為云云。惟查，右揭事實，業據被害人甲○○○於警
    訊中證述綦詳，並經承辦警員製有報告書一份、現場相關位置標示圖一份、現場
    照片六紙附於偵卷為憑。參以被害人與被告未曾相識，所言自無攀誣構陷之虞，
    應堪採信。茲查被告辯稱部分，被告從警訊至本院審理時，始終未能交待究係遭
    何人追打（見本院八十九年十二月六日之審理筆錄），故被告之辯稱，實悖於常
    情，殊不足採。又查，被告既係翻越牆垣入內，其有不法之意圖已堪認定，且被
    告入內後並為翻箱倒櫃之行為，已有著手搜尋財物之行為亦明。此外，再衡諸被
    告於偵查中供述其有竊得木頭二個（見偵卷第十五頁），於本院則辯稱拿木頭係
    為防衛，益徵被告所言係推諉卸責之情，所供均非實情，是被告辯稱自不足取。
    綜據上述，本案事證明確，被告犯行堪以認定，應予依法論科。
二、核被告乙○○所為，係犯刑法第三百二十一條第二項、第一項第一款、第二款之
    踰越牆垣夜間侵入住宅竊盜未遂罪，應依未遂犯之規定減輕其刑。爰審酌被告到
    庭否認犯行，態度未稱良好，惡性非輕，顯無悔意，暨其犯罪之動機、目的、手
    段、所生之危害等一切情狀，量處如主文所示之刑。
三、公訴意旨認本案被告自白有竊得木頭二個，而認被告乙○○所犯應論竊盜既遂罪
    ，惟查被告自白，不得作為有罪判決之唯一證據，刑事訴訟法第一百五十六條第
    二項定有明文，被告固於偵查中坦承有竊得木頭二個，唯於本院審理中翻異前詞
    ，辯稱伊係拿來防衛，並非竊盜等語，復查被害人甲○○○於警訊中亦證稱伊家
    裡沒有物品被竊取等語，且全卷亦無贓物認領保管單附卷可憑，是實難認定本案
    被告有竊得任何財物，而為竊盜既遂之認定，公訴人之認定尚有未洽，附此敘明
    。
據上論斷，應依刑事訴訟法第二百九十九條第一項前段，刑法第三百二十一條第二項
、第一項第一款、第二款、第二十六條前段，判決如主文。
本案經檢察官戴瑞麒到庭執行職務
中      華      民      國    八十九    年    十二      月    二十      日
                                        台灣苗栗地方法院刑事庭
                                            法  官  林  靜  雯
右正本證明與原本無異。
如不服本判決，應於判決送達後十日內向本院提出上訴狀( 應附繕本 )。
                                             書記官   李坤益
中    華    民    國         八十九    年    十二    月     二十一     日
附錄：
中華民國刑法第三百二十一條
犯竊盜罪而有左列情形之一者，處六月以上五年以下有期徒刑：
一  於夜間侵入住宅或有人居住之建築物、船艦，或隱匿其內而犯之者。
二  毀越門扇、牆垣或其他安全設備而犯之者。
三  攜帶兇器而犯之者。
四  結夥三人以上而犯之者。
五  乘火災、水災或其他災害之際而犯之者。
六  在車站或埠頭而犯之者。
前項之未遂罰之。


司法院資訊處製作；財團法人民間司法改革基金會備份。
